# 企业因向客户转让商品而有权取得的对价很可能收回

提问人：cpab 时间：2020-01-31 23:11:35
收入准则技术提示： 15 页企业因向客户转让商品而有权取得的对价很可能收回
2.1.2.5 企业因向客户转让商品而有权取得的对价很可能收回
例 3 ：重新评估识别合同的标准考 （参考 IFRS15. 示例 4 ）
在合同的第 1 年内，客户每季度提供使用情况报告并在商定的期间内支付使用费。
在合同的第 2 年内，客户继续使用企业的专利，但客户的财务状况恶化，客户获得信贷的能力和可使用的现金受到限制。企业在第 2 年内继续基于客户的使用情况确认收入。客户在第 1 季度支付了特许使用费，但仅为第 2 季度至第 4 季度的专利使用支付了名义金额。企业对现有应收款项的减值进行会计处理。
请教：
假设合同为固定对价合同，按历史惯例不会对客户给于价格折让。
1 、此处第 2 年全额确认收入 100 万（假设全额确认收入是 100 万）的前提条件，客户的财务状况虽已恶化，对应收账款进行减值测试，该应收账款处于信用风险已显著增加但未产生减值阶段（虽应收账款无需进行三阶段），如应收账款已处于信用风险已显著增加并已产生减值阶段，则全额确认收入不妥当的。因为此时向客户转让商品而有权取得的对价 100 万，估计不能全额收回。此时按估计可以收回的金额确认收入。如难以估计可以收回的金额，则不确认收入。
2 、指南中说明：“实务中，企业在对合同组合中的每一份合同进行评估时，均认为其合同对价很可能收回，但是，根据历史经验，企业预计可能无法收回该合同组合中的全部对价。此时，企业应当认为这些合同满足“因向客户转让商品而有权取得的对价很可能收回”这一条件，并以此为基础估计交易价格。同时，企业应当考虑这些合同下确认的合同资产或应收款项是否存在减值。”
此句是否可以这样理解，公司未给客户折让，由于客户的信用风险，公司认为合同约定的金额难以全额收回，就按估计的可以收回的金额确认收入，同时对应收账款进行减值测试。 即使对不能收回的金额公司解释为扶持客户给予的价格折让，但本质上是估计可以收回的金额就是扣除折让后的净额，按扣除折让后的净额确认收入。
我的理解是对的吗？谢谢！

回答人：chenyiwei
1 、对价能否收回的判断与相关应收款项所处的减值阶段没有必然联系。应收账款本身是确认收入的结果，不能以原有应收款项的减值来佐证合同对价能否收回。
2 、不能这样理解。尽管对一个合同组合而言发生坏账是难免的，但单个合同价款全额收回的可能性都大于50%时，仍按该合同组合的全部价款金额计量收入，此时不考虑可能的坏账。坏账问题通过后续的减值计提解决。